Inventaris van het archief van het Provinciaal Bestuur en van het voorlopig Intermediair Administratief Bestuur van het voormalig Gewest Holland, 1796-1798
Nationaal Archief, Den Haag
- DEPARTEMENTEN ENDE COMMISSIE VAN BINNENLANDSE CORRESPONDENTIE
  - Het Departement van Koophandel, Zeevaart en Fabrieken
    - Algemeen, A
      - Ingekomen en uitgaande brieven, rapporten en adviezen, b
        - "Rapportenboeken", registers van rapporten en adviezen opgemaakt c.q. uitgebracht door het Departement van Koophandel, Zeevaart en Fabrieken, al dan niet in samenwerking met het Departement van Algemeen Welzijn of Financiën. Met tafels., 1796 april 1 - 1798 februari 5.; 399-402; 4 delen
          - 1796 april 1 - augustus 2., 399
          - 1796 augustus 2 - 1797 maart 29., 400
          - 1797 april 14 - november 10., 401
          - 1797 november 16 - 1798 februari 5., 402
            Tafel ontbreekt.
    - Bijzonder, B
      - Staten van de ingevoerde hoeveelheden rogge, tarwe en gerst over de zee en over de rivieren., 1796 januari 1 - 1797 maart 31.; 403; 1 omslag
        Ingevoerd in de steden Amsterdam, Dordrecht, Haarlem, Rotterdam en Schiedam.
      - Stukken ingekomen bij het Departement van Koophandel, Zeevaart en Fabrieken, houdende inlichtingen van economische aard over het Pruisische, Baltische en Scandinavische gebied. Afschriften en uittreksels., 1796 mei 20 - 1797 juni 6 en z.d.; 404; 1 omslag
      - Stukken ingekomen bij het Departement van Koophandel, Zeevaart en Fabrieken, houdende inlichtingen van economische aard over het Middellandse Zeegebied. Afschriften., 1796 juli 8 - 1797 december 11 en z.d.; 405; 1 omslag
      - Stukken ingekomen bij en opgemaakt door het Departement van Koophandel, Zeevaart en Fabrieken, houdende inlichtingen van economische aard over de Franse Republiek en haar Belgische Departementen. Net. Afschriften., 1796 juli 23 - 1797 juli 17 en z.d.; 406; 1 omslag
      - Rekening van het Departement van Koophandel, Zeevaart en Fabrieken over de periode, klad, 1 januari 1796 - 30 april 1797, z.d.; 407; 1 stuk
  - Commissies van Binnenlandse Correspondentie
    - Algemeen, A
      - Resoluties, a
        - "Notulen", resoluties van de Commissie van Binnenlandse Correspondentie., 1796 april 7 - 1798 januari 31.; 408-409; 2 pakken
          - 1796 april 7 - december 30., 408
          - 1797 januari - 1798 januari., 409
      - Uitgaande brieven, b
        - Registers van missiven uitgaande van de Commissie van Binnenlandse Correspondentie, voorgaande en opvolgende besturen., 1796 maart 16 - 1798 maart 5.; 410; 1 deel
          - 1796 maart 16 - 1797 januari 13., 410
          - 1797 januari 15 - 1798 maart 5., ---
            Zie Archief van het Intermediair Administratief Bestuur, nummer toegang 3.02.04, inv.nr. 91.
    - Bijzonder, B
      - Controle op verdachte en gearresteerde personen, a
        - Stukken betreffende gearresteerde personen, verdacht van staatsgevaarlijke activiteiten., 1795 mei 20 - 1798 januari 24 en z.d.; 411-425; 1 pak, 6 omslagen en 13 stukken
          Alfabetisch geordend.
          - R. Barclaij en A. Hull. 1797 augustus 21 en z.d., 411; 3 stukken
          - H. Breukelman. Netten en afschriften. 1797 augustus 25 - november 29 en z.d., 412; 1 omslag
          - P. Brummel. 1797 juli 24., 413; 1 stuk
          - L. Ciggaer. Netten en afschrift. 1796 juli 13 en z.d., 414; 1 omslag
          - M.F. Gronde. 1796 september 9 en z.d., 415; 2 stukken
          - C. Kempf. Netten, afschrift en uittreksel. 1796 juni 22 en z.d., 416; 1 omslag
          - C. Noailles. 1797 december 11., 417; 1 stuk
          - J. Olivier. Netten en afschriften. 1797 mei 9 - augustus 1 en z.d., 418; 1 omslag
          - J.D. Pasteur. 1798 januari 24., 419; 1 stuk
            Zie ook inv.nr. 427.
          - J. Portegies. Net en afschrift. 1796 april 29 en z.d., 420; 2 stukken
          - G.Ph. Rulach en M. Vlasblom. Netten en afschrift. 1795 mei 20 - 1797 december 4., 421; 1 pak
          - J.A. Sonberg. z.d., 422; 2 katernen
          - J.B. Swenker. 1796 juni 3 - 28 en z.d., 423; 1 omslag
          - Versteege. 1797 augustus 3 - 12 en z.d., 424; 3 stukken
          - B. Wolff. 1796 februari 23 - 1798 januari 2 en z.d., 425; 1 omslag
        - Stukken betreffende het verblijf in gevangenschap van W.G.F. Bentinck van Rhoon, A. Palm d' Aelders en L.P. van der Spiegel op het kasteel te Woerden. Netten en afschriften., 1796 februari 8 - 1798 januari 25 en z.d.; 426; 1 omslag
        - Stukken betreffende informatie over en controle op verdachte personen. Netten, afschriften., 1796 april 6 - 1798 februari 2 en z.d.; 427; 1 pak
        - Stukken betreffende informatie over het verblijf en de activiteiten der emigranten in het Duitse grensgebied. Netten, afschriften en uittreksels., 1796 april 28 - 1797 december en z.d.; 428; 1 omslag
        - Stukken ingekomen bij de Commissie van Binnenlandse Correspondentie betreffende personen, die niet voldaan hebben aan de verplichtingen ingevolge de speciale belastingmaatregel. Netten en afschriften., 17 juli 1795, 1796 augustus 26 - 1798 februari 2 en z.d.; 429; 1 pak
      - Controle op paspoorten en verblijfsvergunningen, b
        - Stukken betreffende de verlening van en controle op paspoorten, een verblijfsvergunning en een vrijgeleide. Netten en afschriften., 1795 maart 26 - 1797 september 29 en z.d.; 430; 1 omslag
        - Stukken ingekomen bij de Commissie van Binnenlandse Correspondentie betreffende het verzoek van J.B. Hurtrez, geboren in de Zuidelijke Nederlanden, om een verblijfsvergunning voor Holland. Netten en afschrift., 1795 september 25 - 1796 juni 20 en z.d.; 431; 1 omslag
        - Lijsten van paspoorten verleend door de Nationale Vergadering, ingekomen bij de Commissie van Binnenlandse Correspondentie., 1796 augustus 19 - 1798 februari 5.; 432; 1 pak
        - Stukken houdende adviezen van de Commissie van Binnenlandse Correspondentie inzake paspoorten te verlenen door de Nationale Vergadering. Minuten., 1796 augustus 22 - 1797 september 18.; 433; 1 omslag
        - Stukken ingekomen bij de Commissie van Binnenlandse Correspondentie betreffende maatregelen tegen en controle op het voortdurende verblijf van immigranten uit Frankrijk en de voormalige Zuidelijke Nederlanden in de Bataafse Republiek c.q. Holland. Netten en afschriften., 1797 september 18 - oktober 11 en z.d.; 434; 1 omslag
      - Overige controle activiteiten, c
        - Memorie van C.L. Eilbracht over de verwaarlozing der Oost-Indische bezittingen door de Verenigde Oost-Indische Compagnie, 1784 mei. Afschrift, [1796]. Met begeleidend schrijven gericht aan het Provinciaal Comité en doorgezonden aan de Commissie van Binnenlandse Correspondentie, 1796 juli 20., 435; 3 stukken
        - Resoluties van de Nationale Vergadering, ingekomen bij de Commissie van Binnenlandse Correspondentie, waarbij vergunning wordt verleend voor de uitvoer van geld voor de betaling van ingevoerde granen en paarden. Afschriften en uittreksels., 1796 augustus 22 - december 28.; 436; 1 pak
        - Stukken betreffende het schip "The Industry", in beslag genomen met brieven voor Engeland aan boord. Netten, afschriften en uittreksel., 1796 oktober 9 - 1797 april 28.; 437; 1 pak
        - Stukken ingekomen bij de Commissie van Binnenlandse Correspondentie betreffende de strijd tussen Orangisten en Patriotten te Koedijk in de maanden juni - juli van het jaar 1796, 1796. Netten en afschrift., 438; 3 stukken
        - Stukken betreffende de uitoefening van controle op het postale verkeer en de hierbij betrokken ambtenaren. Netten en afschrift., 1797 juli 5 - 1798 januari 25.; 439; 1 omslag
          Zie ook inv.nrs. 427, 429.
        - Resoluties van het Provinciaal Bestuur en van het Provinciaal Comité ingekomen bij de Commissie van Binnenlandse Correspondentie betreffende de uitoefening van censuur op passages in de "Heraclijt en Democrijt" en in de "Haagsche Courant". Afschriften., 1797 juli 18 - september 18.; 440; 3 stukken
        - Stukken betreffende het vermeende verblijf van prins Frederik van Oranje in en nabij Cappelle aan de IJssel, Ouderkerk aan de IJssel en Kralingen. Netten en afschriften., 1797 augustus 22 - november 3 en z.d.; 441; 1 pak
        - Resoluties van het Provinciaal Comité ingekomen bij de Commissie van Binnenlandse Correspondentie betreffende het gestrande koopvaardijschip "De Vlijt". Afschriften., 1797 september 6 - 15.; 442; 2 stukken
        - Akten opgemaakt ten overstaan van de baljuw en hoofdschouten van 's-Gravenhage, ingekomen bij de Commissie van Binnenlandse Correspondentie, waarbij burgers van genoemde plaats een verklaring afleggen inzake door hen geleden schade tijdens de Orangistische Restauratie in september 1797, z.d. Netten en afschrift., 443; 1 omslag
      - Documentatie, d
        - Verzameling van dagbladafleveringen, bijeengebracht door de Commissie van Binnenlandse Correspondentie, omvattende de nummers 220, 222 en 224 van "Journal de Francfort", 4 - 8 september 1796, en de nummer V en VII van "Journal Général de politique, de littérature et de commerce", 5 - 7 januari 1797, houdende berichten over de internationale situatie op politiek, militair en economisch gebied., 1796 september 4 - 1797 januari 7.; 444; 1 omslag